臺灣高等法院民事裁定
109年度家聲字第45號
聲  請  人  陳韋昕  

訴訟代理人  黃教倫律師
上列聲請人與相對人林志達間離婚等事件（108年度家上字第360
號），聲請交付法庭錄音光碟，本院裁定如下：
    主  文
准交付聲請人本院一○八年度家上字第三六○號離婚等事件之民國
一百零九年五月十五日之法庭錄音光碟。
聲請人就第一項所示錄音光碟內容，不得散布、公開播送，或為
非正當目的使用。
聲請費用由聲請人負擔。
    理  由
一、聲請意旨略以：相對人於民國109年5月15日之到庭陳述，未
    完整記載於筆錄中，爰聲請交付上開期日之法庭錄音光碟等
    語。
二、按家事事件，除卷內文書涉及當事人或第三人隱私或業務秘
    密，如准許閱覽、抄錄或攝影，有足致其受重大損害之虞，
    或其他依法令得不予許可或限制聲請閱覽、抄錄或攝影卷內
    文書，或涉及國家機密或其他依法令應予保密之事項者，法
    院得不予許可或限制交付法庭錄音或錄影內容外，當事人及
    依法得聲請閱覽卷宗之人，因主張或維護其法律上利益，得
    於開庭翌日起至裁判確定後6個月內，繳納費用聲請法院許
    可交付法庭錄音或錄影內容，觀諸法院組織法第90條之1第1
    、2、3項，家事事件法第51條準用民事訴訟法第242條第3項
    等規定即明。所謂主張或維護法律上利益者，舉凡核對更正
    筆錄、他案訴訟所需，或認法院指揮訴訟方式對其訴訟權益
    有影響之虞，欲用以保障其法律上利益等，均屬之（法庭錄
    音錄影及其利用保存辦法第8條之修正說明參照）。又家事
    事件法第9條固規定家事事件之處理程序，以不公開法庭行
    之，僅係就法庭公開審理為規範。基於保障當事人之聽審請
    求權，裁判基礎資料原則上應對當事人公開，當事人之訴訟
    資料閱覽權，不因家事事件以不公開法庭方式審理，而受影
    響（最高法院105年度台簡抗字第84號裁定意旨參照）。
三、經查，聲請人以本件離婚等事件於109年5月15日之法庭錄音
    內容，因相對人陳述未完整記載於筆錄，為維護其法律上權
    利而聲請交付法庭錄音，堪認已敘明理由，且上開筆錄亦無
    涉及國家機密或其他依法令應予保密之事項，或涉及當事人
    或第三人隱私或業務秘密，自不得不予准許或限制，聲請人
    為當事人，其聲請交付本件離婚等事件之109年5月15日法庭
    錄音光碟，依上說明，應予准許。惟聲請人依法就取得之法
    庭數位錄音光碟內容，不得散布、公開播送，或為非正當目
    的使用，併予諭知如主文第2項所示，以促其注意遵守。
四、爰裁定如主文。 　　　
中　　華　　民　　國　　109 　年　　9 　　月　　9 　　日
                  家事法庭
                      審判長法　官  吳光釗　
                            法  官  游悅辰
                            法  官  江春瑩
正本係照原本作成。
不得抗告。
中　　華　　民　　國　　109 　年　　9 　　月　　9 　　日

                            書記官  莊昭樹